【裁判字號】    95,小上,164
【裁判日期】    951229
【裁判案由】    給付票款
【裁判全文】
臺灣臺北地方法院民事裁定             95年度小上字第164號
上  訴  人    深海藍資訊有限公司
                        5樓
兼法定代理人  甲○○
被  上訴人    乙○○
上列當事人間請求給付票款事件，上訴人對於中華民國95年10月
20日本院臺北簡易庭95年度北小字第3283號第一審判決提起上訴
，本院裁定如下：
    主  文
上訴駁回。
第二審訴訟費用新台幣壹仟伍佰元由上訴人負擔。
    理  由
一、本件被上訴人於原審請求上訴人給付新台幣（下同）60,000
    元及其利息，核其訴訟標的金額在100,000元以下，依民事
    訴訟法第四百三十六條條之八第一項規定，應適用小額訴訟
    程序，合先敘明。
二、按對於小額程序第一審裁判之上訴，非以其違背法令為理由
    ，不得為之。其上訴狀內並應記載上訴理由，表明下列各款
    事項：（一）原判決所違背之法令及其具體內容。（二）依
    訴訟資料可認為原判決有違背法令之具體事實，民事訴訟法
    第四百三十六條之二十四第二項、第四百三十六條之二十五
    分別定有明文。又民事訴訟法第四百六十八條規定，判決不
    適用法規或適用不當者，為違背法令；而判決有同法第四百
    六十九條所列第一款至第五款情形之一者，為當然違背法令
    ，上開條文依同法第四百三十六條之三十二第二項之規定於
    小額事件之上訴程序準用之。是當事人提起上訴，如依民事
    訴訟法第四百六十八條規定，以原審判決有不適用法規或適
    用法規不當為理由時，其上訴狀或理由書應有具體之指摘，
    並揭示該法規之條項或其內容。若係成文法以外之法則，應
    揭示該法則之旨趣。倘為司法院解釋、或最高法院之判例，
    則應揭示該判解之字號或其內容。如依民事訴訟法第四百三
    十六條之三十二第二項、第四百六十九條第一款至第五款所
    列情形為理由時，其上訴狀或理由書，應揭示合於該條款之
    事實。上訴狀或理由書如未依此項方法表明，或其所表明者
    ，顯與上開法條規定之情形不相合時，即難認為已對小額程
    序之第一審判決之違背法令有具體之指摘，其上訴自難認為
    合法。最高法院七十一年度台上字第三一四號判例可資參照
    。
三、本件上訴意旨略以：系爭支票記載於「股金退還簽收單」內
    ，簽收單載明：深海藍資訊有限公司（下稱深海藍公司）股
    東乙○○要求退股... 於93年12月22日現金支付新台幣6萬
    元整。其餘尾款憑票支付新台幣9萬元整，共計支付25萬元
    整，日後公司一切行政業務交由公司原股東及其負責人處理
    不得有議。另附註：J0000000支票如影本，若無法兌現，則
    要求深海藍資訊有限公司負責人重新開立等額支票一張。本
    件股金退還簽單為被上訴人向深海藍公司要求退股，上訴人
    以公司負責人身分與被上訴人簽立，明顯違反公司法規定，
    原審未能察明，認定簽收單乃楊某與鄧某私下簽立，與公司
    並無關聯，且以支票為股權轉讓金，實為謬誤。若支票為股
    權轉讓金，深海藍公司怎又需支付被上訴人六萬元？若支票
    非退股金，被上訴人怎會要求事後支票無法兌現時，深海藍
    公司負責人需重新開立云云。惟上訴人之上訴理由並未具體
    說明原審判決究竟有何不適用法規、適用法規不當、其條項
    為何、或有何民事訴訟法第四百六十九條第一款至第五款之
    事實，難認已於上訴狀內依法表明原審判決如何具體違背法
    令，揆諸首揭說明，應認其上訴為不合法。
四、本件第二審訴訟費用，確定為如主文第二項所示金額。
五、據上論結，本件上訴為不合法，依民事訴訟法第四百三十六
    條之三十二第二項、第四百四十四條第一項前段、第四百三
    十六條之十九第一項、第九十五條、第七十八條，裁定如主
    文。
中    華    民    國    95    年    12    月    29    日
                  民事第五庭審判長法  官  陳心弘
                                  法  官  蔡世祺
                                  法  官  蔡如琪
計  算  書
項      目          金  額（新台幣）          備    註
第二審裁判費        一千五百元
合        計        一千五百元
以上正本係照原本作成。
本裁定不得抗告。
中    華    民    國    95    年    12    月    29    日
                                  書記官  劉寶鈴


司法院資訊處製作；財團法人民間司法改革基金會備份。
